# 求助陈版主关于长投减值

提问人：LF2019 时间：2022-07-20 20:30:01
2021 年A公司与其他股东一起设立B公司，出资 1000 万并派出董事，占20%股权，有重大影响，按照权益法核算，其他股东以技术和客户资源入股，占80%股权。
2021 年B公司净利润-100万，A应确认的投资收益为-20万， 2021 年因为经营不善以及行业不景气，预计未来该公司经营很难达到预期，聘请评估师进行·评估，公司估值只有 900 万。对于A公司来讲，该长投已经出现减值迹象，项目组有两种减值计提方式：
①先确认投资收益-20万后，再计提减值准备（ 1000 万-20万）-900万*20%=800万，期末净值为 180 万
②先确认减值准备 1000 万-900万*20%=820万，再确认投资收益-20万，期末净值为 160 万
请问陈版主，假设上述业务背景都真实，且评估有效的情况下，应该选用那种处理方案，依据是什么？

回答人：chenyiwei
一般应采用方法①。因为公司估值 900 万的基准日是期末，而权益法下的投资收益和损益调整是依据报告期内的发生额计算的，所以应先确认本期内发生额的变动，再将调整后的账面价值与评估的可收回金额比较，计提减值准备。